【裁判字號】    92,易,1219
【裁判日期】    921024
【裁判案由】    賭博
【裁判全文】
臺灣桃園地方法院刑事判決                        九十二年度易字第一二一九號
    公  訴  人  臺灣桃園地方法院檢察署檢察官
    被      告  甲○○
    被      告  丙○○
    被      告  丁○○原名黃.
右列被告因賭博案件，經檢察官聲請簡易判決處刑（九十一年度偵字第二一一三七號
），本院改依通常程序審理，判決如左：
    主  文
甲○○、丙○○、丁○○均無罪。
    理  由
一、公訴意旨略以：被告甲○○、丙○○、丁○○等人，於九十一年一月二十五日凌
    晨至桃園縣中壢市○○○路「新中原臨時停車場」辦公室，參與由徐水淼（已死
    亡）經營之公眾得出入之職業賭博，以麻將筒子、天九牌及骰等賭具賭博財物，
    而於是日凌晨二時許，經警在上址當場查獲被告三人及賭客鄭瑞珠、徐茛埕、劉
    秀美、許櫻花、羅桂芬、梁明安、陳金蘭、林雪貞、章筱萍、胡介民、蕭承懋、
    張傳進、田俐君、陳秀鳳、劉愛國、陳黃智蓮、徐汝貴、江展坊、胡秋花、吳秋
    香、莊邱月娟、江細有、陳郁雯、陳素、周玉枝、李台英、陳愛卿、林金釵、湯
    瑞珍、江萬坤、陳黃金英、呂學濱、黃文忠、江萬興、蔡美卿、陳吳梅蘭、李金
    珠、陳方文、林水金、張吳梅英、陳登貴、莊玉桂、宋春梅、李發雲、洪麗馨、
    莊金玉、黃玉蓮、莊育慧、游麗美、張劉滿美、陳秀雲（以上賭客均經本院判處
    罰金一千元）、王勝龍（已死亡）在場賭博財物，並查獲受僱於徐水淼在現場擔
    任主持、會計、清注、把風及打掃之羅文信、尚彩芬、鍾學貴、林學良、彭國展
    及劉碧霞等六人（業經本院以九十一年度易字第二一二三號判處罪刑），扣得賭
    資一百二十九萬六千八百元，抽頭金二十一萬九千六百元及賭具麻將筒子兩付、
    天九牌一付、骰子二盒、記號夾子一包、無線電對講機一支、鋁棒四支、帳單七
    張、帳本五本等物，因認被告甲○○、丙○○、丁○○三人涉有刑法第二百六十
    六條第一項賭博罪嫌等語。
二、按犯罪事實，應依證據認定之，無證據不得推定其犯罪事實，又不能證明被告犯
    罪者，應諭知無罪之判決，刑事訴訟法第一百五十四條、第三百零一條第一項分
    別定有明文；而事實之認定，應憑證據，如未能發現相當證據，或證據不足以證
    明，自不能以推測或擬制之方法，為裁判基礎；倘積極證據不足為不利於被告事
    實之認定，即應為有利於被告之認定，更不必有何有利之證據。且無論直接或間
    接證據，其為訴訟上之證明，須於通常一般之人均不致於有所懷疑，而得確信其
    為真實之程度者，始得據之為有罪之認定，倘其證明尚未達到此一程度，而有合
    理性懷疑之存在時，即無從為有罪之認定，最高法院四十年臺上字第八六號、三
    十年臺上字第八一六號判例、院七十六年台上字第四九八六號著有判例可資參照
    。
三、公訴人認被告涉有前開罪嫌，無非係該處確是賭博場所，而被告等人均於賭博時
    遭警當場查獲，且有上開賭客，並現場並扣得大量賭資、抽頭金及賭具等為據，
    訊據被告甲○○堅決否認有何賭博犯行，辯稱：是田俐君在該處被抓，打電話叫
    伊前去，當時伊身上所帶款項為會款，非賭資等語，被告丙○○、丁○○經傳未
    到，惟據丙○○於警訊，丁○○於警偵訊時，均堅決否認賭博，並辯稱：是去找
    朋友等語，經查：有關系爭場所為賭場，且其負責人員業經本院判處罪刑乙節，
    為被告等人所不否認，並有本院九十一年度易字第二一二三號判決書附卷可證，
    且被告等亦承認當時確是身處賭場內，惟否認參與賭博，按衡諸常情，人在賭場
    內，固以從事賭博為常見，然在旁觀看，或消磨時光，或等待尋友者，亦非無有
    ，此觀諸證人即查獲本案之警員乙○○證稱：我進去後，看到一張大桌，有人在
    賭，有人在旁邊看押注，有人在旁邊休息吃東西等語（本院九十二年十月十七日
    筆錄），足認在賭場之人並非均是參與賭博之人，是被告等辯稱雖在賭場，然未
    賭博等語，尚與常情不違，非不可信，何況，證人乙○○亦無從確認被告甲○○
    當時是在賭場之賭桌上賭博或旁邊觀看？或他處休息？對被告丙○○、丁○○亦
    無印象（同上筆錄），從而，即無積極證據足認被告等係在場賭博，再者，案發
    時被告丙○○、丁○○二人身上並無金錢（九十一年一月五日《按此丙○○筆錄
    應是二十五日，惟警員誤載為五日》、一月二十五日警訊筆錄，偵字第二八六二
    號卷，未編頁數），既無錢款，又無籌碼，如何賭博？益足證被告等辯稱未賭博
    等語，堪予採信，雖證人乙○○證稱：我們衝進去時，有人將錢丟在桌上，有人
    丟在廁所等語（同上本院筆錄），惟其並無法指證被告等即係當場丟棄錢財之人
    ，因此，該證言不能據為不利被告之證據。至現場查獲賭客身上錢財共一百二十
    九萬六千八百元，雖警訊筆錄問；身上賭資多少？之後上開賭客等人答稱某數目
    ，然衡諸一般常情，身上之錢財未必然即是賭資，何況，該等錢款，與被告無涉
    ，因此，尚難以該等警訊筆錄，即遽認被告等涉有賭博犯嫌，再者被告甲○○所
    有之四十八萬元，業經本院中壢簡易庭撤銷原處分，並將該款項返還殷某，更難
    認係當場之賭資，有本院九十一年度易字第二一二三號判決書在載卷可證，又有
    關抽頭金、帳單等物，固足為賭場人員羅文信等賭博之證據，然與被告等無關，
    至賭客鄭瑞珠等人固在場賭博，然不能據此率即推論被告等在場，亦是從事賭博
    ，因此不能據為不利被告之證據，從而，本件尚乏積極確切證據證明被告等有何
    賭博犯行，既不能證明被告等有此犯行，爰依法諭知無罪之判決。
四、按檢察官聲請以簡易判決處刑之案件，經法院認為有刑事訴訟法第四百五十一條
    之一第四項但書之情形者，應適用通常程序審判之，刑事訴訟法第四百五十二條
    定有明文。查本案檢察官認被告涉有賭博罪嫌，聲請簡易判決處刑，本經本院以
    九十二年度壢簡字第一一一○號，以簡易程序審理，惟本院認本件應為無罪判決
    ，不應以簡易判決處刑，爰適用通常程序審理。又被告丁○○、丙○○經合法傳
    喚無正當理由未到庭，本院認係無罪判決，爰依刑事訴訟法第三百零六條之規定
    ，不待其陳述逕行判決。均附此敘明。
據上論斷，應依刑事訴訟法四百五十二條、第三百零六條、第三百零一條第一款前段
，判決如主文。
本案經檢察官何祖舜到庭執行職務
中      華        民        國    九十二  年    十        月  二十四  日
                                    臺灣桃園地方法院刑事第六庭
                                          審判長法  官  周政達
                                                法  官  潘進順
                                                法  官  何俏美
右正本證明與原本無異。
如不服本判決，應於判決送達後十日內向本院提出上訴狀( 應附繕本 )，上訴於
臺灣高等法院。
                                                書記官   沈秀珍
中      華        民       國     九十二   年   十       月    二十四   日


司法院資訊處製作；財團法人民間司法改革基金會備份。
